臺灣臺南地方法院臺南簡易庭民事裁定
109年度南簡補字第368號
原      告  大晟資產管理顧問有限公司


法定代理人  鄭俊杰  

訴訟代理人  方昱人  


被      告  李偉安  


上列當事人間請求遷讓房屋等事件，本院裁定如下：
    主  文
原告應於本裁定送達之翌日起五日內，補繳第一審裁判費新臺幣
壹萬肆仟伍佰陸拾參元，逾期不補正，即駁回原告之訴。
    理  由
一、按提起民事訴訟，應依民事訴訟法第1編第3章第2節相關規
    定繳納裁判費，此為必須具備之程式。原告之訴，有起訴不
    合程式之情形者，法院應以裁定駁回之，但其情形可以補正
    者，審判長應定期間先命補正；上開規定於簡易訴訟程序亦
    有適用，同法第249條第1項第6款、第436條第2項分別定有
    明文。
二、次按訴訟標的之價額，由法院核定；核定訴訟標的之價額，
    以起訴時之交易價額為準；無交易價額者，以原告就訴訟標
    的所有之利益為準，民事訴訟法第77條之1第1項、第2項定
    有明文。又以租賃關係已經終止為原因，請求遷讓房屋之訴
    ，係以租賃物返還請求權為訴訟標的，非以租賃權為訴訟標
    的，其訴訟標的之價額，應以房屋之價額為準；房屋所有人
    倘附帶請求給付相當於租金之不當得利，不得併算其價額
　　（最高法院29年渝上字第935號、32年抗字第765號判例要旨
　　及102年度台抗字第429號裁定參照）。 
三、經查：
　㈠原告起訴主張，兩造於民國109年7月31日簽訂房屋租賃契約
　　書，約定由原告將門牌號碼臺南市○區○○○路00號9樓之7
　　房屋（下稱系爭房屋，起訴狀訴之聲明係記載崇賢三「街」
    ，惟與本院卷第21、36頁稅籍證明書、社會住宅轉租契約書
    記載之崇賢三「路」不符），租期1年5個月，自109年8月8
    日起至111年1月7日止，每月租金1萬6,000元；詎被告僅給
    付押金3萬2,000元，迄至109年10月31日止，被告已遲付租
    金3個月，原告業以存證信函終止兩造間之租賃契約，被告
    已無占有系爭房屋之法律依據，爰依法請求被告將系爭房屋
    騰空遷讓交付原告，及自109年11月7日起至返還系爭房屋之
    日止，按月給付原告1萬6,000元。 
　㈡揆諸上開說明，原告請求被告返還系爭房屋部分，應以系爭
    房屋之價額為訴訟標的價額。而依臺南市政府財政稅務局房
    屋稅籍證明書（見本院卷第21頁），系爭房屋於原告起訴時
    之課稅現值為136萬2,900元，是此部分之訴訟標的價額核定
    為136萬2,900元。至於原告請求被告按月給付1萬6,000元部
    分，性質上屬相當於租金之不當得利，係伴隨所有物、租賃
    物返還請求權所生，為遷讓房屋之附帶請求，不併算其價額
    。從而，本件訴訟標的價額核定為136萬2,900元，應徵收第
    一審裁判費1萬4,563元。茲依民事訴訟法第436條第2項、第
    249條第1項但書之規定，限原告於本裁定送達之翌日起5日
    內補繳，逾期不補正，即駁回原告之訴，特此裁定。 
中　　華　　民　　國　　109 　年　　11　　月　　12　　日
                  臺南簡易庭  法  官  陳尹捷　　　　　　
以上正本證明與原本無異。
如不服本裁定關於訴訟標的價額之核定，得於收受裁定正本後10
日內向本院提出抗告狀，並繳納抗告裁判費新臺幣1,000元整；
其餘關於命補繳裁判費部分，不得抗告。
中　　華　　民　　國　　109 　年　　11　　月　　12　　日
                              書記官　曾美滋